
---
title: "Parcial 4 "
author: "Manuel Alejandro Navas, German Bernal Ladino, Alejandro Duarte, Jayson , Kevin Nivia"
date: "28 de Noviembre de 2023"
output: 
  html_document:
    toc: true
    toc_depth: 3
    toc_float: true
    collapsed: true
    smooth_scroll: true
    theme: journal
    highlight: kate
    df_print: paged
    code_folding: show
    
---


```{r echo=FALSE}
set.seed(27811)
library(dplyr,warn.conflicts = FALSE)
library(modeest,warn.conflicts = FALSE)
library(descr, warn.conflicts = FALSE)
library(ggplot2, warn.conflicts = FALSE)
library(kableExtra, warn.conflicts = FALSE)
library(moments, warn.conflicts =  FALSE)
library(plotrix, warn.conflicts =  FALSE)
library(readxl, warn.conflicts =  FALSE)
library(plotly, warn.conflicts = FALSE)
library(tseries, warn.conflicts = FALSE)
library(cowplot, warn.conflicts = FALSE)
```
# Actividad 1
## Punto A 
 Crear una muestra aleatoria de tamaño 120 
```{r}
#primero leemos el excel y lo guardamos en un data frame en este caso :
Blackfriday=data.frame(read_xlsx("C:/Users/alejo/OneDrive/Documents/Universidad/Probabilidad y estadistica fundamental/Parcial4/Blackfriday.xlsx"))
#Despues establecemos el tamaño de la muestra y con ese tamaño usamos la funcion sample :
n=120
muestra=sample(1:nrow(Blackfriday),size=n,replace=FALSE)
#Finalmente relacionamos nuestra muestra con los datos obtenidos del excel:
datosfinales = Blackfriday[muestra, ]
datosfinales
```
 
## Punto B
### Gender
```{r}
datosproblema=data.frame(table(datosfinales$Gender))
datosproblema
valores= datosproblema$Freq
nombres_porcentajes=c("Mujer","Hombre")
porcentajes <- (valores / sum(valores)) * 100
colores <- c("#3498db", "#e74c3c")
plot_ly(labels = nombres_porcentajes, values = porcentajes, type = "pie",
        textinfo = "label+percent", text = datosproblema$Var1 , marker = list(colors = colores)) %>%
  layout(title = list(font="Porcentajes Entre Hombre y Mujer"),
         showlegend = FALSE,  # Ocultar la leyenda
         margin = list(l = 20, r = 0, b = 0, t = 30),  # Ajustar márgenes
         paper_bgcolor = "white",  # Fondo blanco
         plot_bgcolor = "white",  # Fondo blanco
         font = list(family = "Arial", size = 14),  # Fuente y tamaño de texto
         titlefont = list(size = 18),  # Tamaño del título
         annotations = list(text = "Fuente: Datos de ejemplo", showarrow = FALSE,
                            x = 0.8, y = -0.15))  # Nota de fuente

```


Al ser una variable cualitativa no podemos obtener sus medidas de tendencia central, sin embargo como se vera mas a delante la usaremos para generar grupos de datos y asi hacer su respectivo analisis 


### City_category

```{r}
datosproblema=data.frame(table(datosfinales$City_Category))
datosproblema
valores= datosproblema$Freq
nombres_porcentajes=c("CITY A","CITY B","CITY C")
porcentajes <- (valores / sum(valores)) * 100
colores <- c("#BFCDFF", "#E4FFBF","#B8FFD9")
plot_ly(labels = nombres_porcentajes, values = datosproblema$Freq, type = "pie",
        textinfo = "label+percent", text = datosproblema$Var1 , marker = list(colors = colores)) %>%
  layout(title = list(font="Porcentajes de ciudades en la muestra"),
         showlegend = FALSE,  # Ocultar la leyenda
         margin = list(l = 20, r = 0, b = 0, t = 30),  # Ajustar márgenes
         paper_bgcolor = "white",  # Fondo blanco
         plot_bgcolor = "white",  # Fondo blanco
         font = list(family = "Arial", size = 14),  # Fuente y tamaño de texto
         titlefont = list(size = 18),  # Tamaño del título
         annotations = list(text = "Fuente: Datos de ejemplo", showarrow = FALSE,
                            x = 0.8, y = -0.15))  # Nota de fuente

```

### income 
 
```{r}
datosproblema=datosfinales$Income
Media_Datos=median(datosproblema)
Moda=mfv(datosproblema)
Promedio=mean(datosproblema)

#hist(datosproblema)
g1 = ggplot(data = data.frame(datosproblema),mapping = aes(x = datosproblema)) +
  geom_histogram(bins = 20,colour="white",fill="#FFEA89")+
            labs(title = "Histograma income", y ="Cantidad") +
            geom_vline(aes(xintercept= Promedio ,color ="MEDIA"),linetype = "dashed",linewidth = 0.5) +
            geom_vline(aes(xintercept= Media_Datos,color = "MEDIANA"),linetype = "dashed",linewidth = 1) + 
           scale_color_manual(name = "Informacion",values = c(MEDIANA ="blue" ,MEDIA = "red",MODA ="purple"))
g1
#boxplot(datosproblema, col="#BF89FF",xlab="Habitantes",ylab="Edad")
#stripchart(datosproblema, method = "jitter", pch = 19, add = TRUE, col = "blue")
```
### Punto C 
primero cacularemos la media y desviacion estandar de la poblacion general 

```{r echo=FALSE}
media_poblacion=mean(Blackfriday$Purchase)
cat("La media de la poblacion es:",media_poblacion)
```
```{r echo=FALSE}
desviacion_Estandar_poblacion=sd(Blackfriday$Purchase)
cat("La desviacion estandar de la poblacion es:",desviacion_Estandar_poblacion)
```

Ahora calcularemos la media y desviacion estandar de la muestra 

```{r echo=FALSE}
media_muestra=mean(datosfinales$Purchase)

cat("La media de la muestra  es:",media_muestra)
```
```{r echo=FALSE}
desviacion_Estandar_muestra=sd(datosfinales$Purchase)
cat("La desviacion estandar de la muestra es:",desviacion_Estandar_muestra)
```

En situiaciones como estas el estimador es la MUESTRA, esto debido a que normalmente se desconocen todos los datos de l apoblacion, por lo cual se toma una muestra lo suficientemente grande para obtener los datos mas cercanos posibles desconociendo la totalidad de los datos de la poblacion 


Ahora miraremos la probabilidad de que la variable media muestral sea mayor o igual que el valor de la
poblacional.


```{r}
z <- round(( mean(Blackfriday$Purchase) - mean(datosfinales$Purchase))/sd(datosfinales$Purchase),2)
probabilidad <- round(pnorm(q=z,mean = 0, sd=1,lower.tail = FALSE),1)

cat("la probabilidad de que la variable media muestral sea mayor o igual que el valor de la
poblacional es de :",(probabilidad*100),"%")
```
Al no haber una inclinacion muy marcada o significativa en que la media muestral sea igual o mayor que la media poblacional se considera que los segos son muy bajos por no decir inexistentes 

## Punto D

```{r}
datosproblema=datosfinales$Purchase
Mediana_Datos=round(median(datosproblema),0)
Moda=mfv(datosproblema)
Promedio=round(mean(datosproblema),0)
sdi=round(sd(datosproblema),0)

#hist(datosproblema)
g1 = ggplot(data = data.frame(datosproblema),mapping = aes(x = datosproblema)) +
  geom_histogram(bins = 20,colour="white",fill="#FFBCFD")+
            labs(title = "Histograma variable PurchaseS", y ="Cantidad") +
            #geom_vline(aes(xintercept= Promedio ,color ="MEDIA"),linetype = "dashed",linewidth = 1) +
            #(aes(xintercept= Media_Datos,color = "MEDIANA"),linetype = "dashed",linewidth = 1) + 
           #scale_color_manual(name = "Informacion",values = c(MEDIANA ="#5DFF00" ,MEDIA = "#6E00FF")) +
          stat_function(fun = dnorm, n = 10000, args = list(mean = Promedio, sd = sdi)) + ylab("") +
  scale_y_continuous(breaks = NULL)
g1
```
Ahora caalcularemos la courtosis :

```{r}
curti=kurtosis(datosfinales$Purchase)
cat("la curtosis de la variable purchasae de la muestra aes: ",curti)

```
Esta curtosis positiva nos indica que la distribucion es elevada, sin embargo el resultado es apenas notable comparado con la distribucion normal 

Ahora calcularemos la asimetria con la funcion skewness
```{r}
  datosproblema=datosfinales$Purchase
asimetria=skewness(datosproblema)
cat("la asimetria da :",asimetria)

```
Lo cual nos indica que tiene un sesgo muy pequeño hacia la derecha 


# Actividad 2

##Punto c

```{r}
##Se establece primero la media y la desviciación tanto de hombres como de mujeres

media_hombres <- mean(Blackfriday$Purchase[Blackfriday$Gender == "M"])
desviacion_hombres <- sd(Blackfriday$Purchase[Blackfriday$Gender == "M"])


media_mujeres <- mean(Blackfriday$Purchase[Blackfriday$Gender == "F"])
desviacion_mujeres <- sd(Blackfriday$Purchase[Blackfriday$Gender == "F"])

##Ya con esto se calcula el intervalo de confianza

intervalo_confianza <- t.test(Blackfriday$Purchase[Blackfriday$Gender == "M"], Blackfriday$Purchase[Blackfriday$Gender == "F"], conf.level = 0.90)$conf.int

intervalo_confianza

```
Por ello estamos 90% seguros de que la diferencia entre las compras promedio hechas por hombres y mujeres está entre 599.9853 y 767.992 dólares.

##Punto d

```{r}
# Filtrar las compras de mujeres
compras_mujeres <- Blackfriday$Purchase[Blackfriday$Gender == "F"]

# Calcular el intervalo de confianza para la varianza
n <- length(compras_mujeres)
grados_libertad <- n - 1
alpha <- 0.05  # Nivel de confianza del 95%

# Calcular los cuantiles de la distribución chi-cuadrado
quantil_inf <- qchisq(1 - alpha/2, df = grados_libertad)
quantil_sup <- qchisq(alpha/2, df = grados_libertad)

# Calcular el intervalo de confianza
intervalo_confianza <- c((n - 1) * var(compras_mujeres) / quantil_inf, (n - 1) * var(compras_mujeres) / quantil_sup)

# Mostrar el intervalo de confianza
print(intervalo_confianza)

```
De esta forma podemos estar 95% seguros de que la totalidad de las compras echas por mujeres varian en el intervalo de 21.799.520 y 22.941.489 doláres
```{r}
# Almacenar el intervalo de confianza calculado en una variable
intervalo_confianza_varianza <- c((n - 1) * var(compras_mujeres) / quantil_inf, (n - 1) * var(compras_mujeres) / quantil_sup)

# Crear un vector con los datos a graficar
datos_grafico <- c(var(compras_mujeres), intervalo_confianza_varianza[1], intervalo_confianza_varianza[2])

# Etiquetas para las barras
nombres_barras <- c("Estimación puntual", "Límite inferior", "Límite superior")

# Crear el gráfico de barras
barplot(datos_grafico, names.arg = nombres_barras, col = c("lightblue", "lightgreen", "lightgreen"),
        ylim = c(0, max(intervalo_confianza_varianza)*1.2), main = "Intervalo de confianza para la varianza",
        ylab = "Valores", xlab = "Varianza")

# Agregar una leyenda
legend("topright", legend = c("Estimación puntual", "Intervalo de confianza"), fill = c("lightblue", "lightgreen"))
```



# Actividad 3 